【裁判字號】    92,親,106
【裁判日期】    921110
【裁判案由】    確認父子關係不存在
【裁判全文】
臺灣桃園地方法院民事判決  九十二年度親字第一○六號
    原      告    乙○○
    被      告    甲○○
    兼法定代理人  丙○○
右當事人間請求否認子女事件，於中華民國九十二年十月二十七日言詞辯論終結，本
院判決如左：
    主      文
確認被告甲○○非原告之婚生子女。
訴訟費用由被告負擔。
    事      實
壹、原告方面：
  一、聲明：如主文所示。
  二、陳述：原告與被告丙○○原係夫妻，二人婚後感情不睦，被告丙○○於民國九
      十一年一月間離家出走，不知去向，迨至九十一年六月十一日原告始與被告丙
      ○○辦妥協議離婚。惟被告丙○○於前揭婚姻關係存續期間即與訴外人張慶堂
      發生關係，並於九十一年十二月十五日產下被告甲○○，原告遲於九十二年六
      月間始經中央健保局台北分局函知始悉上情。按依民法第一千零六十二條及第
      一千零六十三條之規定，被告甲○○因其受胎係在原告與被告丙○○婚姻關係
      存續中，而推定係原告之婚生子，惟查被告甲○○實非原告與被告丙○○之婚
      生子女，為此於前揭知悉後一年內，依法訴請判決如聲明。
  三、證據：提出戶籍謄本、中央健康保險局台北分局九十二年六月十二日函文影本
            各乙紙為證。
貳、被告方面
  一、聲明：同意原告之請求。
  二、陳述：被告甲○○確非原告之婚生子。
參、本院依職權囑託法務部調查局鑑定兩造之血緣關係。
    理      由
一、本件原告主張原告與被告丙○○原係夫妻，二人婚後感情不睦，被告丙○○於九
    十一年一月間離家出走，不知去向，迨至九十一年六月十一日原告始與被告丙○
    ○辦妥協議離婚。惟被告丙○○於前揭婚姻關係存續期間即與訴外人張慶堂發生
    關係，並於九十一年十二月十五日產下被告甲○○，原告遲於九十二年六月間始
    經中央健保局台北分局函知始悉上情。按依民法第一千零六十二條及第一千零六
    十三條之規定，被告甲○○因其受胎係在原告與被告丙○○婚姻關係存續中，而
    推定係原告之婚生子，惟查被告甲○○實非原告與被告丙○○之婚生子女，為此
    於前揭知悉後一年內，依法訴請判決如聲明等語；被告則陳稱被告甲○○確非原
    告之婚生子等語。
二、經查：本件原告主張被告甲○○確非被告丙○○與原告所生乙節，業據兩造於本
    院審理時自承屬實，互核無異，此外，經本院依職權囑託法務部調查局鑑定兩造
    間血緣關係之結果，覆稱被告甲○○不可能為原告與被告丙○○所生，有該局九
    十二年十月十五日調科肆字第09200364610號檢驗通知書可稽，是原告此部份之
    主張，堪信為真實。
三、按從子女出生日回溯第一百八十一日起至第三百零二日止為受胎期間；妻之受胎
    ，係在婚姻關係存續中者，推定其所生子女為婚生子女，依民法第一千零六十三
    條第一項規定受推定之婚生子女，如夫妻之一方能證明妻非自夫受胎者，得於知
    悉子女出生之日起，一年內提起否認之訴，民法第一千零六十二條第一項、第一
    千零六十三條第二項定有明文。查兩造婚姻關係，係於九十一年六月十一日因協
    議離婚而解消，而被告丙○○於九十一年十二月十五日生下被告甲○○，甲○○
    出生日回溯第一百八十一日起至第三百零一日止之受胎期間既係在其與原告婚姻
    關係存續中，則依法自應推定被告甲○○為被告丙○○與原告之婚生子女，然兩
    造當事人經鑑定結果，被告甲○○不可能為原告與被告丙○○所生，準此，原告
    於知悉被告甲○○出生之日起一年內提起本件訴訟，於法洵屬有據，應予准許。
據上論結，本件原告之訴為有理由，依民事訴訟法第八十五條第一項前段、第七十八
條，判決如主文。
中      華      民      國    九十二    年     十一      月     十      日
                                      臺灣桃園地方法院家事法庭
~B法      官  石有為
右為正本係照原本作成
如對本判決上訴須於判決送達後廿日內向本院提出上訴狀
中      華      民      國    九十二    年     十一      月     十      日
~B法院書記官  陳美年


司法院資訊處製作；財團法人民間司法改革基金會備份。
